臺灣高等法院臺中分院民事裁定　96年度抗字第527號
抗　告　人
即　債務人　乙○○
相　對　人
即債權　人　甲○○
上列抗告人因與相對人間聲明異議事件，對於民國96年9月19日
臺灣臺中地方法院95年度執字第55100號裁定提起抗告，本院裁
定如下：
    主  文
抗告駁回。
抗告程序費用由抗告人負擔。
    理  由
一、抗告人即債務人於原法院聲明異議意旨略以：抗告人即債務
    人將如原裁定附表所示建物部分出租予龍勝利開發有限公司
    （下稱龍勝利公司）、部分出租予丙○○作為倉庫使用，迄
    至目前龍勝利公司及丙○○均仍按時給付租金予債務人，並
    均仍繼續使用渠等承租之部分，惟原法院命令除去承租人龍
    勝利公司及丙○○之占有權利，損及承租人之權益，並致債
    務人無法收取租金以補貼營業損失，爰聲明異議等語。
二、抗告意旨略以：抗告人所有台中縣豐原市○○路884巷9號房
    屋及土地，出租丙○○及龍勝利公司，因前開丙○○所示編
    號2建物係向債務人承租土地興建，做為倉庫之用，目前承
    租人丙○○仍使用中。另承租人龍勝利公司之租金亦繼續支
    付中，原裁定除去其租賃權實有違誤；另丙○○於興建前倉
    庫前即有訂立承租契約書，請求廢棄原裁定云云。
三、按不動產所有人設定抵押權後，於同一不動產上固得設定地
    上權或其他權利。但其抵押權不因此而受影響，民法第866
    條定有明文。另不動產所有人設定抵押權後，如與第三人訂
    立租賃契約或將不動產交付他人占有而致抵押物之價金有所
    影響，該租賃契約或占有關係對抵押權人自不生效力，抵押
    權人因屆期未受清償，聲請拍賣抵押物時，執行法院自可依
    法以無租賃或無占有狀態逕予執行（參司法院院字第1446號
    解釋意旨）。經查：債務人以其所有、如原裁定附表所示土
    地及地上建物，於93 年2月25日為債權人設定本金最高限額
    新台幣17,000,000萬元之抵押權（原係於87年間設定該抵押
    權予泛亞銀行股份有限公司，泛亞銀行股份有限公司於93年
    2月4日將抵押權及擔保債權讓與債權人），有土地及建物登
    記謄本、土地登記申請書、債權額確定證明書等可參。債務
    人於上開抵押權設定後之94年7月16日、95年8月15日分別與
    第三人龍勝利公司、丙○○等人簽訂租賃契約書，並將不動
    產交付抗告人占有一節，固有抗告人所提出之租賃契約影本
    在卷可憑，惟上開租賃契約之定約日期均在前揭抵押權設定
    之後，難認其所為占有權源之主張，得據以對抗前揭抵押權
    之抵押權人，加以系爭執行標的前經拍賣未能拍定，是抗告
    人及第三人龍勝利公司、丙○○所主張之租賃占有關係顯已
    影響上開抵押權之實行。又第三人丙○○就該基地租賃契約
    是否存在、承租起訖時間為何、丙○○有無在附表所示土地
    上建築建物、附表編號２所示未辦保存登記建物之所有權應
    全屬債務人所有抑或部分屬丙○○所有等，均屬實體事項，
    執行法院無權調查審認，是其除去抗告人占有執行標的物權
    利之處分並無不合，抗告人之聲明異議為無理由；綜上，原
    法院駁回抗告人之聲明異議，經核於法洵無違誤，抗告意旨
    猶執陳詞指摘原裁定不當，求予廢棄，為無理由，應予駁回
    。
四、依強制執行法第30條之1、民事訴訟法第495條之1第1項、第
    449條第1項、第95條、第78條裁定如主文。
中　　華　　民　　國　　96　　年　　10　　月　　26　　日
                  民事第五庭    審判長法　官　林陳松
                                      法　官  鄭金龍
                                      法　官  王重吉
以上正本係照原本作成。
不得再抗告。
            　　　　　　　　　　　　　書記官　紀美鈺
中　　華　　民　　國　　96　　年　　10　　月　　26　　日
                                                      Ｃ
